臺灣臺北地方法院民事判決　　　　　　　94年度訴字第3366號
原　　　告　乙○○
被　　　告　甲○○
上列當事人間因被告傷害案件，經原告提起刑事附帶民事訴訟，
請求損害賠償，經本院刑事庭以九十二年度附民字第二三五號裁
定移送前來，本院於民國九十四年七月二十七日言詞辯論終結，
判決如下：
    主  文
原告之訴及其假執行之聲請均駁回。
訴訟費用由原告負擔。
    事實及理由
壹、原告起訴主張：緣被告甲○○於民國九十一年四月二十七日
    上午九時許，在台北市○○區○○街一○三號二樓，因渠妻
    戴月嬌與原告乙○○為房屋修繕漏水一事發生爭執，渠經人
    通報趕赴現場，竟基於傷害之犯意，徒手推打原告胸部一把
    ，致原告受有左胸挫傷併胸痛之傷害。又原告因被告上揭傷
    害犯行，受病痛之苦達二週之時間，因此支出醫藥費用新臺
    幣（下同）三千三百五十五元、減少勞動能力及增加生活上
    之需要每日二千元，二週共計二萬八千元，且受有精神上之
    痛苦，故請求慰撫金六十萬元。而上述各項損害，均係被告
    不法侵害所生之結果，應由被告負損害賠償責任，爰依民法
    第一百八十四條第一項前段、第一百九十三條第一項及第一
    百九十五條第一項之規定起訴請求，並聲明：(一)被告應給付
    原告六十三萬一千三百五十五元，及自起訴狀繕本送達之翌
    日起（即九十四年二月十六日）至清償日止，按週年利率百
    分之五計算之利息；(二)願供擔保，請准宣告假執行。
貳、被告抗辯：原告雖主張其支出醫藥費用三千三百五十五元，
    惟其中醫療費用查詢費、證明書費及健保負擔之醫療費用，
    均不得請求賠償。又原告所受左胸挫傷併胸痛之傷害，不必
    然致其減少勞動能力，其復未提出相關佐證證明之，是原告
    此部分主張，顯不可採。再者，本件兩造係因租屋問題致生
    糾紛，故原告請求被告賠償慰撫金六十萬元，顯然過高。另
    被告之妻即訴外人戴月嬌對原告原享有侵權行為損害賠償債
    權及租金債權，該二筆債權額合計三萬三千五百四十一元，
    訴外人戴月嬌已讓與該二筆債權予被告，且渠已將此債權移
    轉情事通知原告，爰以此為主動債權主張抵銷。並聲明：(一)
    原告之訴及其假執行之聲請均駁回；(二)如受不利判決，願供
    擔保，請准宣告免為假執行。
、兩造不爭執之事項：
一、被告於九十一年四月二十七日上午九時許，在台北市○○區
    ○○街一○三號二樓，因渠妻戴月嬌與原告為房屋修繕漏水
    一事發生爭執，渠經人通報趕赴現場後，基於傷害之犯意，
    徒手推打原告胸部一把，致原告受有左胸挫傷併胸痛之傷害
    （本院卷第二三頁反面）。
二、訴外人戴月嬌已將伊對於原告之侵權行為損害賠償請求權及
    租金債權，讓與被告，且已通知原告（本院卷第二四頁反面
    ）。
肆、得心證之理由：
一、本件原告起訴主張被告基於傷害之犯意，於上揭時、地徒手
    推打原告胸部，致原告受有左胸挫傷併胸痛之傷害之事實，
    業據原告提出臺北醫學大學附設醫院診斷證明書、本院九十
    二年度簡字第三五四號刑事簡易判決書、臺灣臺北地方法院
    檢察署九十一年度偵字第二五○一六號檢察官聲請簡易判決
    處刑書（均影本）等件為證，復有臺灣臺北地方法院檢察署
    九十一年度偵字第二五○一六號、本院九十二年度簡字第三
    五四號及九十二年度簡上字第一二一號等傷害案件卷宗可參
    ，且為兩造所不爭執，自堪信為真實，故本件之爭執點即在
    於：原告所主張之損害賠償之項目及金額多寡是否有據、被
    告以渠受讓自訴外人戴月嬌之債權為主動債權，主張抵銷，
    有無理由，茲分述如下：
二、按因故意或過失，不法侵害他人之權利者，負損害賠償責任
    。不法侵害他人之身體或健康者，對於被害人因此喪失或減
    少勞動能力，或增加生活上之需要時，應負賠償責任。不法
    侵害他人之身體、健康、名譽、自由、信用、隱私、貞操，
    或不法侵害其他人格法益而情節重大者，被害人雖非財產上
    之損害，亦得請求賠償相當之金額，民法第一百八十四條第
    一項前段、第一百九十三條條第一項及第一百九十五條第一
    項分別定有明文。查被告不法侵害原告之身體，對於原告因
    此所受之損害，自應負賠償責任，爰就原告請求之損害賠償
    項目及金額，審酌如下：
  (一)醫療費用部分：
    原告主張因被告上揭傷害犯行，而支出醫療費用三千三百五
    十五元，雖據其提出醫療費用收據九紙為證（附民卷第六至
    一四頁參照），惟其中臺北縣立板橋醫院醫療費用證明單（
    一千三百四十五元部分）備註欄並載明：「(一)本證明單所列
    各項費用係本院向中央健康保險局申報醫療費用金額。本院
    向該病患收取自費項目：部份負擔二六○」等語（附民卷第
    七頁參照），此證明單原告既僅自付醫藥費二百六十元，其
    餘為中央健康保險局支付，則一千零八十五元之醫藥費請求
    權即移轉予中央健康保險局，原告自不得請求被告給付該健
    保醫藥費，是該紙證明單所列各該醫療費用項目金額，除由
    被告自行負擔支出之二百六十元外，其餘項目合計一千零八
    十五元部分，均非被告實際支出，應予扣除；又台北縣立板
    橋醫院九十二年五月二日查詢費五十元、臺北醫學大學附設
    醫院九十二年六月九日證明書費二百元、九十二年一月二日
    證明書費一千二百元等（附民卷第六頁、第八頁及第一三頁
    參照），並非因被告侵權行為所生財產上之損害，為不必要
    之費用，亦應予扣除。至其餘臺北醫學大學附設醫院醫療費
    用（80＋100＋100＋380＋80＋80），則應准許，被告抗辯
    醫療費用僅有五百二十元，係計算有誤，並無可採，故原告
    所得請求之醫療費用為一千零八十元，逾此部分之請求，即
    屬無據，應予駁回。
  (二)減少勞動能力及增加生活上之需要部分：
    原告又主張因被告傷害其身體，致其二週之時間無法工作，
    因此減少勞動能力及增加生活上之需要每日二千元，二週共
    計二萬八千元云云。惟查，原告自承其在受傷後之二週內，
    尚前往其經營之洗衣店看顧店面，雖無法收送衣服，但可以
    接電話，洗衣服是機器在洗等語（本院卷第二四頁參照），
    足見原告所受傷害，尚無礙於其原所從事之洗衣業務，且原
    告復未提出其他證據以實其說，是原告此部分主張，難信屬
    實。另原告就其主張因此增加生活上之需要每日二千元部分
    ，亦未提出任何證據證明之，故原告此部分之請求，亦非有
    據，不應准許。
  (三)慰撫金部分：
    按法院對於慰撫金之量定，應斟酌雙方當事人身分、地位、
    經濟狀況、加害程度及其他一切情狀定之。查，原告為國小
    畢業，目前在自家店面經營洗衣店，店面是自己買的，每月
    約可淨賺八至十萬元；被告則係為高中畢業，曾經營雜貨店
    ，現為無業，其子女偶而提供渠生活費，另其有三棟房子，
    分別位於汐止、木柵及富陽街，木柵的房子出租，每月租金
    收入八千元（本院九十四年七月二十七日言詞辯論筆錄參照
    ）；故本院審酌兩造之學歷、社會地位、經濟能力、兩造係
    因房屋修繕漏水致生爭執及原告所受傷害尚非嚴重及精神上
    之痛苦等一切情狀，認為原告請求之慰撫金以四萬七千元為
    適當，原告請求被告給付慰撫金六十萬元，顯屬過高，應予
    酌減。
  (四)綜上，本件原告所得請求被告給付之損害賠償金額，合計為
    四萬八千零八十元。再按，二人互負債務，而其給付種類相
    同者，並均屆清償期者，各得以其債務，與他人之債務，互
    相抵銷。但依債務之性質不能抵銷者，不在此限，民法第三
    百三十四條定有明文。查，被告抗辯訴外人即其妻戴月嬌對
    原告有侵權行為損害賠償債權一萬五千四百八十三元暨自九
    十二年十二月二日起按年息百分之五計算之利息及未受償租
    金債權三萬三千五百四十一元暨自九十三年三月十八日起按
    年息百分之五計算之利息，二者合計四萬九千零二十四元暨
    如上所示計算之利息之債權，訴外人戴月嬌已將該二債權讓
    與被告，且已通知原告等情，業據被告提出臺灣高等法院九
    十二年度附民字第二九一號附帶民事訴訟判決、確定證明書
    及本院九十三年三月十七日北院錦九十三執申字第三０三０
    號債權憑證、債權讓與同意書各一份在卷可稽，並為原告所
    不爭執，且被告當庭抗辯以上開二債權與本件原告對被告之
    侵權行為損害賠償債權，相互抵銷等語，經核均已屆清償期
    ，且依該債務性質並無不能抵銷之情形，符合上揭民法規定
    ，故本件原告對被告之侵權行為損害賠償債權經抵銷後，原
    告已無另得向被告請求之餘額。
三、從而，原告基於侵權行為之法律關係，請求被告賠償六十三
    萬一千三百五十五元及自起訴狀繕本送達之翌日起（即九十
    四年二月十六日）至清償日止，按週年利率百分之五計算之
    利息，為無理由，應予駁回。又原告之訴既經駁回，其假執
    行之聲請，即失所附麗，應併予駁回。
四、本件事證已臻明確，兩造其餘攻擊防禦方法，核與本件判決
    結果無影響，爰不逐一論駁，附此敘明。
伍、據上論結，本件原告之訴為無理由，依民事訴訟法第七十八
    條，判決如主文。
中　　華　　民　　國　　94　　年　　8 　　月　　17　　日
                  民事第六庭    法　官　楊晉佳
以上正本係照原本作成。
如不服本判決，應於送達後20日內依對造人數檢具繕本向本院提
出上訴狀，上訴於臺灣高等法院。
中　　華　　民　　國　　94　　年　　8 　　月　　18　　日
                                書記官  朱俶伶
